臺灣高雄地方法院刑事判決　　　　　　 95年度交易字第557號
公　訴　人　臺灣高雄地方法院檢察署檢察官
被　　　告　丙○○
上列被告因過失致死等案件，經檢察官提起公訴（95年度偵字第
27721 、28524 號），本院依簡式審判程序判決如下：
    主  文
丙○○服用酒類，不能安全駕駛動力交通工具而駕駛，處有期徒
刑肆月；又過失致人於死，處有期徒刑柒月，應執行有期徒刑拾
月，緩刑參年。
    事  實
一、丙○○於民國（下同）95年9 月7 日下午5 時許，與友人吳
    忠杰在高雄縣梓官鄉某小吃攤飲酒，於同日晚間8 時55分許
    飲酒完畢，明知其時酒後業已酒醉，且達不能安全駕駛動力
    交通工具自小客車之程度，竟仍駕駛車號UX-4892 號自用小
    客車搭載吳忠杰，沿台17省道由南往北行駛，欲返回其2 人
    位在高雄縣彌陀鄉○○路之住處，於同日晚間9 時許，行經
    台17省道北上209.4 公里處即高雄縣梓官鄉○○路1 號前，
    本應注意汽車行駛時，駕駛人應注意車前狀況，並採取必要
    之安全措施，而依當時係夜間有照明、柏油路面乾燥、無缺
    陷及障礙物、視距良好，並無不能注意之情事，適有不詳之
    行人由東往西欲穿越和平路，丙○○竟未注意車前狀況，且
    因酒後反應及控制方向之能力變差，為閃避該行人，致上開
    汽車失控，前車頭不慎撞及道路中央之安全島，丙○○當場
    昏迷，同車之吳忠杰受有顱內出血之傷害，2 人經送醫急救
    ，吳忠杰仍因傷重不治死亡，並測得丙○○血液酒精濃度含
    量達330. 11MG/DL（換算為吐氣所含之酒精濃度為1.65MG/L
    ），而查獲上情。
二、案經高雄縣政府警察局岡山分局報請臺灣高雄地方法院檢察
    署檢察官偵查起訴。
    理  由
一、上開事實，業被告丙○○於警詢、偵查及審理中坦認不諱（
    見警卷第1 至2 頁，偵卷第5 至6 頁，本院卷第15、28頁）
    。
  (一)酒後駕駛犯行部分：
    除被告上開自白外，並有高雄縣警察局岡山分局車禍處理小
    組委託醫院實施血液中酒精濃度檢驗報告、國軍岡山醫院一
    般生化檢驗報告單各1 份在卷可證（見警卷第9 頁）；按刑
    法第185 條之3 係抽象危險犯，非實害犯，行為人客觀上已
    達不能安全駕駛之程度，且主觀上知其飲酒可能造成不能安
    全駕駛結果，竟仍放任自己駕駛，即應認有故意，而該當該
    罪。至於是否達「不能安全駕駛之程度」之認定，應依具體
    個案之實際情形判斷之，依目前醫學一致見解，吐氣酒精濃
    度達每公升0.25毫克以上時，將使駕駛人產生複雜之技巧障
    礙、駕駛能力變壞之行為表現，肇事比率比一般未飲酒時高
    出2 倍；吐氣酒精濃度達每公升0.5 毫克以上時，將使駕駛
    人產生說話含糊、腳步不穩之行為表現，肇事比率比一般未
    飲酒時高出7 倍以上。本件被告血液中酒精濃度含量達330.
    11MG/ DL，換算為吐氣所含之酒精濃度為1.65MG/L，有上開
    酒精濃度檢驗報告單、生化檢驗報告單可佐（見警卷第9 頁
    ），已逾法定之每公升0.25毫克之最高限制，足認被告因飲
    酒已至駕駛技巧障礙，視覺及行為反應能力減低，而達不能
    安全駕駛動力交通工具無疑；況被告於前揭時、地駕駛汽車
    ，竟疏於注意車前狀況，為閃避行人致所駕汽車失控，撞及
    道路中央之安全島，同車之吳忠杰因此受有顱內出血之傷害
    ，不治死亡之事實，業據被告坦認於前，且有道路交通事故
    現場圖、道路交通事故調查報告表(一)、(二)、臺灣高雄地方法
    院檢察署相驗屍體證明書、國軍左營醫院附設民眾診寮服務
    處診斷證明書、法醫驗斷書各1 份、現場照片24張等附卷（
    見警卷第6 至9 、13、15至20頁、相驗卷第18、29至40頁）
    可資證明，則由被告酒後未能妥適駕控該車，致生本件車禍
    ，更徵其酒醉程度確實已喪失安全駕駛操控動力交通工具之
    能力，猶臻明確。從而，本案就被告酒後駕駛之犯行，事證
    已明，洵堪認定。
  (二)過失致死犯行部分：
    1.除被告已自承過失致死犯行於前外，復有道路交通事故現
      場圖、道路交通事故調查報告表(一)、(二)各1 份、現場照片
      24張等附卷足憑（見警卷第6 至9 、13、15至20頁）；而
      被告於前揭時、地駕駛前確有飲酒，且吐氣之酒精濃度達
      每公升1.65毫克一節，亦有上開酒精濃度檢驗報告單、生
      化檢驗報告單可稽（見警卷第9 頁）；又被害人吳忠杰因
      本件車禍死亡，亦經檢察官相驗屬實，製有勘驗筆錄、相
      驗屍體證明書、驗斷書（見相驗卷第26至27、29至40頁）
      以及國軍左營醫院附設民眾診寮服務處診斷證明書（見相
      驗卷18頁），可見被害人確因本件車禍而死亡。
    2.按「汽車行駛時，駕駛人應注意車前狀況，並採取必要之
      安全措施。」、「汽車駕駛人飲用酒類後，其吐氣所含酒
      精濃度超過每公升0.25毫克以上者，不得駕車。」道路交
      通安全規則第94條第3 項、第114 條第2 款分別定有明文
      ，被告領有駕駛執照，此有道路交通事故調查報告表(二)駕
      駛資料欄之記載明確（見警卷第8 頁），對於上開規定本
      應知之甚詳。經查：被告駕車行駛於上開路口，明知不得
      酒後駕車，汽車駕駛時，應注意車前狀況，而上開路口夜
      間有照明、柏油路面乾燥、無缺陷及障礙物、視距良好、
      號誌正常等情，有上開道路交通事故現場圖、道路交通事
      故調查表(一)可參（見警卷第7 、8 頁），是其顯無不能注
      意之情事存在；詎其沿上開路段，駛經前述路口，竟未注
      意車前狀況，業據被告於審理時均供承甚明（見本院卷第
      15 頁） ，而於肇事後吐氣所含之酒精濃度為每公升1.65
      毫克，業已超過法定標準之每公升0.25毫克，亦如前述，
      足見被告酒後已嚴重影響其駕駛之操控及判斷能力，而致
      其未能注意車前狀況，因閃避行人，致所駕汽車失控，撞
      擊道路中央安全島，使吳忠杰受有顱內出血之傷害而不治
      死亡，被告之過失，顯屬明確；又被害人因
      本件車禍死亡，與被告之過失行為間有相當因果關係；從
      而，
      本件罪證明確，被告犯行已堪認定。
二、核被告丙○○所為，係犯刑法185 條之3 之酒後駕駛及同法
    第276 條第1 項過失致死等罪。被告所犯上開2 罪，犯意各
    別，行為互殊，犯罪構成要件不同，應予分論併罰。被告酒
    醉駕車，因而致人死亡，就前開過失致死罪部分犯行，應依
    道路交通管理處罰條例第86條第1 項之規定加重其刑。爰審
    酌被告於飲酒後酒精濃度達每公升1.65毫克之情況下，仍貿
    然駕駛汽車，行駛於公眾往來之道路上，無視於公眾生命財
    產安全之情狀，且因其疏失致被害人死亡，造成被害人家屬
    永遠無法抹滅之傷害，所受之痛苦至深且鉅，惟念及被告犯
    罪後坦承犯行，犯罪後態度良好，與被害人吳忠杰之母甲○
    ○達成和解，同意賠償新台幣（下同）167 萬元，業已支付
    15 3萬5 千元，其餘13萬5 千元，分9 期給付等情，有高雄
    縣彌陀鄉調解委員會調解筆錄附卷可憑（見本院卷第38、39
    頁），及被害人吳忠杰明知被告飲酒後不能安全駕駛，仍容
    由被告駕車搭載返家，就被告過失致死犯行部分亦與有過失
    等一切情狀，分別量處如主文所示之刑，並定其應執行刑，
    以示懲儆。又被告前未曾受有期徒刑以上刑之宣告，有臺灣
    高等法院被告前案紀錄表附卷可憑，其因一時失慮，致觸犯
    本案犯行，且犯後坦承罪行，顯有悔意，經此教訓，信當知
    所警惕而無再犯之虞，本院綜合各情，認前開對其所宣告之
    刑，以暫不執行為適當，爰依刑法第74條第1 項第1 款規定
    ，宣告緩刑3 年，以啟自新。另本院斟酌被告犯後坦承犯行
    ，已見悔意，又與被害人家屬達成和解，尚無對被告諭知緩
    刑附加負擔之必要，附此敘明。
據上論斷，應依刑事訴訟法第299 條第1 項前段、第273 條之1
第1 項，道路交通管理處罰條例第86條第1 項，刑法第185 條之
3 、第276 條第1 項、第51條第5 款、第74條第1 項第1 款，判
決如主文。
本案經檢察官乙○○到庭執行職務。
中　　華　　民　　國　　96　　年　　 1　　月　　12  　日
　　　　　　　　　      交通法庭法　官　方錦源
右正本證明與原本無異。
如不服本判決，應於判決送達後10日內向本院提出上訴狀，上訴
於台灣高等法院高雄分院（須附繕本）。
中　　華　　民　　國　　96　　年　　 1　　月　　12　　日
                                書記官  鄧思辰
附錄本判決論罪法條：
中華民國刑法第 185條之3：
服用毒品、麻醉藥品、酒類或其他相類之物，不能安全駕駛動力
交通工具而駕駛者，處1 年以下有期徒刑、拘役或3 萬元以下罰
金。
中華民國刑法第276條第1項：
因過失致人於死者，處2 年以下有期徒刑、拘役或2 千元以下罰
金。
